【裁判字號】    99,基小,1092
【裁判日期】    990823
【裁判案由】    給付公寓大廈管理費
【裁判全文】
臺灣基隆地方法院小額民事判決        99年度基小字第1092號
原      告  山海關住戶公寓大廈管理委員會
法定代理人  乙○○
訴訟代理人  丙○○
            丁○○
被      告  甲○○
上列當事人間請求給付公寓大廈管理費事件，本院於中華民國99
年８月９日辯論終結，茲判決如下：
    主  文
原告之訴駁回。
訴訟費用由原告負擔。
    事實及理由要領
一、本件起訴時，原告之法定代理人原為「徐慶來」，嗣變更為
    「乙○○」，業經原告具狀聲明承受訴訟，並另行出具委任
    書予訴訟代理人丁○○，經核與法相合，應予准許，先予敘
    明。
二、原告起訴主張：被告為「山海關住戶公寓大廈」編號04、01
    04及0108車位之所有權人，依原告訂定之山海關住戶管理費
    費率訂定及收取辦法第２條第４項第２款之規定，被告為非
    社區住戶購得社區地下室停車位者，每月應繳納管理費900.
    元，每一車位應再收停車費300.元，詎被告未依規約繳交，
    自民國97年８月起至99年３月止共計20個月，尚積欠管理費
    18,000元及編號４、0104、0108車位之停車費各6,000.元，
    共計36,000元未付，迭經原告催討，被告均置之不理等情，
    為此依約（規約）提起本件訴訟，請求判命被告如數給付及
    加給自起訴狀繕本送達被告之翌日（即99年５月21日）起至
    清償日止按年息５％計算之利息。
三、被告則以：(一)渠為地下車位所有權人，而非地面建物之住
    戶，亦未使用社區公共設施，詎原告於區分所有權人會議以
    多數決之方式，使渠與地面建物之住戶一同分擔社區園藝、
    文康、球場承包商、游泳池之維護費用，及社區管理人員、
    執行秘書之行政薪資費用，並不公平，渠實不應支付前揭管
    理費。(二)社區編號４至８等５個機械車位之停車空間，經
    主管機關拆除機械機組後，恢復為３個平面車位，由原５位
    機械車位所有人自行協商使用並繳交３個平面車位之停車費
    ，故98年７月前，管委會已向同組機械車位編號業主收取３
    個平面車位停車費，自不得再請求渠支付，故就編號４車位
    渠僅應繳納自98年７月起至99年３月止之停車費2,700.元。
    (三)又渠已於99年５月25日匯款31,500元予原告，減去渠應
    繳納之停車費13,500元（即編號４停車位部分2,700.元加上
    編號0104及0108停車位部分各6,000.元，再減去渠參加社區
    98年度區分所有權人大會所得抵扣之管理費1,200.元），尚
    餘18,000元可作為日後停車費，是以渠並無積欠任何管理費
    等語，資為抗辯。
四、查被告為「山海關住戶公寓大廈」編號４、0104及0108車位
    之所有權人，被告未繳交自97年８月起至99年３月止共計20
    個月之管理費18,000元及編號４、0104、0108車位之停車費
    各6,000.元，共計36,000元，被告嗣於99年５月25日始匯款
    31,500元予原告，及被告參加社區98年度區分所有權人大會
    ，得抵扣管理費1,200.元等事實，為兩造所不爭，並有「山
    海關住戶公寓大廈管理規約」、「山海關住戶管理費費率訂
    定及收取辦法」、「山海關社區住戶每月應徵管理費分攤表
    」、公寓大廈管理組織報備證明、郵局存證信函及山海關社
    區九十八年度區分所有權人大會開會通知單等件在卷可資佐
    證，此部分之事實自堪信為真實。又山海關社區之區分所有
    權人決議社區住戶除每月每戶應繳交定額管理費外，擁有或
    租用停車位者，每一車位另收管理清潔費300.元，非該社區
    住戶購得社區地下室停車位者，每月每戶收取管理費900.元
    ，每一車位再收停車費300.元，係針對社區區分所有權人一
    律每戶每月加收管理費900.元，並非僅針對非社區住戶而購
    有停車位者增加費擔，自無違反法令、社區規約或公序良俗
    可言，及被告負有繳納每月900.元管理費之義務之事實，業
    經本院98年度簡上字第８號、93年度簡上字第２號及93年度
    再易字第７號確定判決認定在案，此有上揭民事判決影本在
    卷可稽，依最高法院96年臺上字第1782號判決意旨（爭點效
    理論），該等事實已為確定判決既判力所遮斷，被告不得為
    相反之主張，本院亦不得為相異之認定。故被告抗辯：渠非
    地面建物之住戶，原告以區分所有權人會議多數決之方式，
    使渠與地面建物之住戶一同分擔社區維護費用及管理人員薪
    資費用，並不公平，渠實不應支付上揭管理費云云，自不可
    採。又被告抗辯：社區編號４至８等５個機械車位之停車空
    間，經主管機關拆除機械機組後，恢復為３個平面車位，原
    告已向社區同組機械車位編號業主收取３個平面車位98年７
    月前之停車費等情，為原告所不爭（見本院99年６月14日言
    詞辯論筆錄），則被告抗辯：原告不得請求編號４車位98年
    ７月前之停車費，亦屬可採。從而就編號４車位原告僅得向
    被告請求98年７月起至99年３月止共９個月之停車費2,700.
    元。綜上，被告應給付之管理費及停車費共計32,700元（內
    含編號４車位之停車費2,700.元、97年８月起至99年３月止
    之管理費18,000元及編號0104、0108車位之停車費各6,000.
    元），扣除被告已給付之31,500元及上揭可扣抵之1,200.元
    ，被告已無積欠原告任何管理費及停車費。
五、被告並無積欠原告任何管理費及停車費，如上所述，從而原
    告依社區規約，提起本件訴訟，訴請被告給付36,000元及自
    起訴狀繕本送達被告之翌日起至清償日止按年息５％計算之
    利息，自無依據，應不准許。
六、訴訟費用（即裁判費）1,000.元，依民事訴訟法第78條之規
    定，應由敗訴之原告負擔。
七、據上論結，本件原告之訴為無理由，依民事訴訟法第78條，
    判決如主文。
中    華    民    國    99    年    8     月    23    日
                  基隆簡易庭法      官  林金發
以上正本係照原本作成。
對於本件判決如有不服，應於收受送達後20日內向本院提出上訴
書狀，上訴於本院合議庭，並按他造當事人之人數附具繕本。
當事人之上訴，非以判決違背法令為理由不得為之，上訴狀應記
載上訴理由，表明下列各款事項：
(一)原判決所違背之法令及其具體內容。
(二)依訴訟資料可認為原判決有違背法令之具體事實。
中    華    民    國    99    年    8     月    23    日
                            法院書記官  莊國南

司法院資訊處製作；財團法人民間司法改革基金會備份。
